# 协议存款利息收入

提问人：aaaafjq 时间：2013-04-23 22:17:51
请教版主：
公司与银行签订协议存款合同，在银行开立一个总账户，包括A、B、C三个子账户，其中A为活期存款账户（余额不低于 10 万），B为协定存款账户（ 500 万元>余额>10万，C为协议存款账户（最低余额不低于 1000 万元）。银行对A和B账户按季计息，对C账户于每年的 2 月份结息，即本年结算上年 3 月至本年 2 月的利息。于上年末，由于C账户的存款余额变动频繁，公司无法按照每笔的存期和利率计算并预计当年 3 月至年底的利息收入。次年 2 月实际收到利息收入时，会直接计入到实际收到利息的当年。 请问，针对这一事项，公司于年底应当如何处理？是按历史数据估算（这样估算也会存在较大差异，毕竟每年的存款余额都不同）？ 谢谢！！

回答人：chenyiwei
这应当是对会计估计可靠性的判断问题。如果根据企业的基础工作状况，在年底确实无法对利息收入进行合理估计和可靠计量的，则在年末尚不满足确认收入和对应资产（应收利息）的条件，可能只有在收到银行的利息通知单或者实际收到利息时才能满足可以可靠计量的条件。